【裁判字號】    97,易,112
【裁判日期】    970331
【裁判案由】    竊盜
【裁判全文】
臺灣嘉義地方法院刑事判決               97年度易字第112號
公  訴  人  臺灣嘉義地方法院檢察署檢察官
被      告  乙○○
                    （
上列被告因竊盜等案件，經檢察官提起公訴（97年度偵字第539
、1066號），本院改行簡式審判程序判決如下：
    主  文
乙○○犯攜帶兇器竊盜罪，累犯，處有期徒刑柒月；扣案之破壞
剪壹支沒收。又犯攜帶兇器踰越牆垣竊盜罪，累犯，處有期徒刑
柒月。應執行有期徒刑壹年，扣案之破壞剪壹支沒收。
    事  實
一、乙○○前因傷害案件，經本院以95年度嘉簡字第10號判處有
    期徒刑6月確定，於民國95年10月6日執行完畢。猶不知悔改
    ，意圖為自己不法之所有，分別基於竊盜之犯意：
  (一)於97年1月7日21時許，在嘉義縣大林鎮○○里○○○段213
    地號編號「麻園77分15」電線桿處，持其所有而客觀上對人
    之生命、身體構成威脅足為兇器使用之破壞剪1支，將電線
    剪斷後，竊取臺灣電力股份有限公司（下稱臺電公司）所有
    之接戶電纜線（3Cu22m/m2黑）約55公尺（價值〈新臺幣〉
    6,416元），得手後離去。嗣經警循線於97年1月8日11時10
    分許，在嘉義縣大林鎮○○里○○路17巷50號友人張世華住
    處查獲，並扣得乙○○上揭供犯罪所用之破壞剪1支，及竊
    取後剝除電纜外皮所用之老虎鉗1支、美工刀3支、美工刀片
    2盒、所竊取尚未剝除外皮之電纜線30公斤、已剝除電纜外
    皮之裸銅線13公斤（業已發還）。
  (二)於97年2月7日17時許，在嘉義縣大林鎮○○路17巷52號甲○
    ○住處外，攀爬踰越圍牆進入庭院內，竊取甲○○所有放置
    在該址庭院內之活動扳手1支後，持上揭客觀上對人之生命
    、身體構成威脅足為兇器使用之活動扳手1支（價值500元）
    ，接續竊取甲○○所有放置在該址庭院內之車牌號碼G95-25
    5號重型機車（價值4萬元），得手後打開該址庭院大門後，
    將上揭竊得之機車牽行至嘉義縣大林鎮○○里○○路17巷52
    號門口處停放後，旋即持上揭活動扳手，返回上址庭院內接
    續搜尋財物，適員警巡經該處，見乙○○行跡可疑上前盤查
    ，始查悉上情。
二、案經嘉義縣警察局民雄分局報請臺灣嘉義地方法院檢察署檢
    察官偵查起訴，本院改行簡式審判程序。
    理  由
一、訊據被告乙○○對於上揭犯罪事實，於本院準備程序及審理
    時均坦承不諱（見本院卷第24、33-34頁），並經證人楊俊
    民（即臺電公司人員）、張世華、甲○○、陳聰明（即臺電
    公司民雄服務所人員）於警詢時證述屬實（見警卷第1卷第
    4-8頁、第2卷第9-11頁、97年度偵字第539號卷第23-24頁）
    ，且有贓物認領保管單2紙、照片17張、電力線路失竊現場
    調查報告表、受理電纜（線）失竊調查表、自願搜索同意書
    、搜索扣押筆錄、被害報告單、車籍查詢-基本資料詳細畫
    面各1份等附卷可憑（見警卷第1卷第10-16、20-25頁、第2
    卷第12-17頁），另有破壞剪、老虎鉗各1支、美工刀3支及
    美工刀片2盒等扣案可資佐證，足認被告之自白與事實相符
    ，本件事證明確，被告竊盜之犯行均堪予認定。
二、論罪科刑部分：
  (一)按刑法第321條第1項第3款之攜帶兇器竊盜罪，係以行為人
    攜帶兇器竊盜為其加重條件。此所謂兇器，其種類並無限制
    ，凡客觀上足對人之生命、身體、安全構成威脅，具有危險
    性之兇器均屬之。且祇須行竊時攜帶此種具有危險性之兇器
    為已足，並不以攜帶之初有行兇之意圖為必要（最高法院著
    有79年臺上字第5253號判例可資參照）。被告本件事實欄一
    (一)犯行所使用之破壞剪1支，為鐵製，長約30公分，業據本
    院當庭勘驗屬實，製有勘驗筆錄可稽（見本院卷第30頁）；
    而事實欄一(二)竊取機車所使用之活動扳手1支係金屬製，亦
    有照片1張附卷可憑（見警卷第2卷第17頁），是上開破壞剪
    及活動扳手各1支，質地堅硬，客觀上足以對人之生命、身
    體構成威脅，具有危險性，自屬兇器。
  (二)核被告事實欄一(一)所為，係犯刑法第321條第1項第3款之攜
    帶兇器竊盜罪；事實欄一(二)所為，係犯同法第321條第1項第
    2款、第3款之攜帶兇器踰越牆垣竊盜罪。被告事實欄一(二)竊
    取活動扳手及機車，係就同一犯罪構成事實，本於單一犯意
    接續進行，為接續犯。被告所犯上開2罪，犯意各別，行為
    互殊，應予分論併罰。又被告前因傷害案件，經本院以95年
    度嘉簡字第10號判處有期徒刑6月確定，於95年10月6日執行
    完畢，此有臺灣高等法院被告前案紀錄表1份在卷可參，其
    受徒刑之執行完畢後，5年以內故意再犯本件有期徒刑以上
    之罪，均為累犯，各應依刑法第47條第1項規定加重其刑。
    爰審酌被告年輕力壯不思正途獲取財物，行為之手段，所竊
    取物品之價值，被害人所受之損害，及坦承犯行之犯後態度
    良好，並知所悔悟等一切情狀，各量處如主文所示之刑，並
    定其應執行之刑，以示懲儆。
  (三)至檢察官雖以被告併同本案已有高達10次竊盜犯行遭查獲追
    訴，其間被告復入監執行拘役，甫於97年2月7日執行完畢出
    獄，釋放當日即再犯本件事實欄一(二)所載之竊盜犯行遭查獲
    ，佐以被告於偵查中自承因無工作故以行竊變賣贓物維生等
    語，足見被告具有犯罪之習慣，不思改過遷善，其品性惡劣
    ，僅藉刑之執行實不足以徹底根絕惡性，請依竊盜犯贓物犯
    保安處分條例第3條第1項之規定，併予諭知應於刑之執行前
    令入勞動場所強制工作3年，以資矯正。然被告於本件之前
    雖有8次竊盜犯行，惟其係在1個月內，在同一超商竊取高梁
    酒8次，經臺灣高雄地方法院以96年度易字第1089號各判處
    拘役10日，均減為拘役5日，應執行拘役37日確定，是上揭
    犯行尚屬輕微，且被告係因無業在經濟壓力下，為本件犯行
    ，然尚難以此遽認其有何竊盜之犯罪習慣，或因遊蕩、懶惰
    成習而犯罪，是本院綜合被告行為嚴重性、所表現危險性及
    對其未來行為期待性等情，認給予被告適當徒刑，應已足以
    懲罰，依比例原則，認被告並無藉由保安處分強制工作方式
    ，以達教化與治療目的必要，爰不為令入勞動場所強制工作
    之諭知，附此敘明。
  (四)至扣案之破壞剪1支，係被告所有供事實欄一(一)犯罪所用之
    物，業據被告於本院審理時供承在卷（見本院卷第30頁），
    爰依刑法第38條第1項第2款宣告沒收。至扣案之老虎鉗1支
    、美工刀3支及美工刀片2盒，雖係被告所有，惟係竊取電纜
    線後用以剝除電纜外皮，並非供竊盜犯罪所用之物，亦經被
    告於本院審理時供述在卷（見本院卷第30頁），是既無證據
    證明係被告供犯罪所用之物，爰不併予諭知沒收。
據上論斷，應依刑事訴訟法第273條之1第1項、第299條第1項前
段，刑法第321條第1項第2款、第3款、第47條第1項、第51條第5
款、第38條第1項第2款，判決如主文。
本案經檢察官廖俊豪到庭執行職務。
中    華    民    國    97    年    3     月    31    日
                  刑事第二庭  法  官            卓春慧
上列正本證明與原本無異。
如不服本判決，應於判決送達後十日內向本院提出上訴狀，上訴
書狀依法應敘述具體理由，如未敘述具體理由者，應於上訴期間
屆滿後二十日內補提理由書於本院（均應附繕本）。告訴人或被
害人如對於本判決不服者，應具備理由請求檢察官上訴，其上訴
期間之計算係以檢察官收受判決正本之日期為準。
中    華    民    國    97    年    3     月    31    日
                              書記官            李玫娜
附錄本案論罪科刑法條全文：
刑法第321條：
犯竊盜罪而有左列情形之一者，處6月以上、5年以下有期徒刑：
一  於夜間侵入住宅或有人居住之建築物、船艦或隱匿其內而犯之者。
二  毀越門扇、牆垣或其他安全設備而犯之者。
三  攜帶兇器而犯之者。
四  結夥三人以上而犯之者。
五  乘火災、水災或其他災害之際而犯之者。
六  在車站或埠頭而犯之者。
前項之未遂犯罰之。


司法院資訊處製作；財團法人民間司法改革基金會備份。
